臺灣新北地方法院民事裁定　　　　　 110年度司繼字第3425號
聲　請　人　蔡浩適律師(即被繼承人施宇士之遺產管理人)

上列聲請人因擔任被繼承人施宇士之遺產管理人聲請核定報酬，
本院裁定如下：
    主      文
聲請人得請求代為管理被繼承人施宇士遺產之報酬及墊付費用合
計新臺幣陸萬元。
程序費用新臺幣壹仟元由被繼承人施宇士之遺產負擔。
    理      由
一、按遺產管理人得請求報酬，其數額由法院按其與被繼承人之
    關係、管理事務之繁簡及其他情形，就遺產酌定之，必要時
    ，得命聲請人先為墊付，民法第1183條有明文規定。又法院
    得依財產管理人之聲請，按財產管理人與失蹤人之關係、管
    理事務之繁簡及其他情形，就失蹤人之財產，酌給相當報酬
    ，上開家事事件法第 153條有關失蹤人財產管理人之報酬，
    依同法第141條之規定，於遺產管理人亦有適用。是就法院
    選任之遺產管理人之報酬，應按遺產管理人與被繼承人之關
    係、管理事務之繁簡、遺產狀況及其他情形斟酌定之。
二、本件聲請意旨略以：聲請人前經本院109年度繼字第1641、1
    722號民事裁定選任聲請人為被繼承人施宇士之遺產管理人
    ，並以110年度司家催字第123號裁定准對其債權人及受遺贈
    人為公示催告。聲請人自就任後即依法查明被繼承人之遺產
    、編製遺產清冊、辦理遺產管理人登記、聲請公示催告等各
    項職務之進行，並代墊管理費用，茲因被繼承人遺有財產現
    正強制執行中，為參與分配之需而為聲請，參酌本件被繼承
    人不動產拍定價額合計新台幣（下同）889萬元，爰依「稽
    徵機關核算109年度執行業務者收入標準」第1條第4項請求
    以標的物價值百分之9計算之報酬800,100元，加計聲請人墊
    付費用10,388元，共計810,488元，為此聲請酌定遺產管理
    人報酬及費用，並提出謄本費、地價稅繳款書、房屋稅繳款
    書、郵資、不動產執行通知等件影本為證。
三、經查：聲請人主張其前經本院109年度司繼字第第1641、1
    722號裁定選任為被繼承人施宇士之遺產管理人，並經本院
    110年度司家催字第123號裁定對其債權人及受遺贈人為公示
    催告等情，業經本院依職權查核屬實，堪信為真實。又聲請
    人因管理被繼承人遺產所墊付之費用合計為10,388元，此有
    聲請人所提出之上開稅費收據影本等件在卷足憑。是本院參
    酌聲請人所陳及其所提出之前揭證物，認聲請人自就任遺產
    管理人後，其所進行之職務內容除調查遺產、編列遺產清冊
    、公示催告、辦理遺產管理人登記等事項外，尚參與多筆不
    動產強制執行程序；復斟酌本件被繼承人之遺產狀況，聲請
    人處理上開事務及後續擔任遺產管理所需時間之久暫、耗費
    人力之程度及可能墊付費用等情狀，及聲請人嗣後尚有遺產
    移交等事務須待完成，認聲請人擔任被繼承人遺產管理人之
    報酬（含代墊費用10,388元）金額核定為6萬元，應屬適當
    。另聲請人雖提出「稽徵機關核算109年度執行業務者收入
    標準」供本院參酌，惟該標準係課稅之依據且擔任遺囑執行
    人之核算標準，與本件擔任遺產管理人之職務內容不同，本
    院認仍應斟酌個案，依比例原則就個案為公平、妥適、合理
    之酌定，附此敘明，爰裁定如主文。
四、如不服本裁定，應於裁定送達後10日內，以書狀向本院司法
    事務官提出抗告，並繳納抗告費新臺幣1,000元。
中    華    民    國  110    年    12    月    6    日
                  家事法庭   司法事務官